# 陈版主，有股份支付的问题请教

提问人：Damn_King 时间：2023-09-18 19:24:19
20X3年 9 月 30 日，某投资公司B（公司客户A占比40%）按照每股净资产价格 12 元/股收购公司老股东 400 万股股份（非实控人股份），支付老股东对价 4800 万元；20X3年 10 月 28 日，公司员工以 10 元/股认购 200 万股，支付对价2000 万元；20X4年 3 月 30 日，B以 20 元/股认购 200 万股，支付对价 4000 万元。
问题：投资公司B第一次收购老股东股份是否构成股份支付？
目前有三个不同的观点：
①此次收购老股东是在双方自愿前提下完成的股权转让，且公司并未获取B公司服务，投资公司B第一次收购老股东不构成股份支付；
②公司客户A占有投资公司B 40%股份，会计师无法判断未来公司与客户A之间的交易是否与B公司入股无关，将B公司收购老股东 400 万股视为股份支付，按照20X4年 3 月 30 日 20 元/股的价格作为公允价格， 3200 万元计入20X3年管理费用【400*（20-12）】；
③将B公司收购老股东 400 万股同 24 年新增认股 200 万股视为一揽子交易，平均每股价格14.67元【（4800+4000）/（400+200）】;按照公司市盈率 12 倍计算每股价格作为公允价格 18 元/股， 1332 万元计入20X3年管理费用【（18-14.67） _400_ 】， _666_ 万元计入 _20X4_ 年管理费用【（ _18-14.67_ ） 200 】

回答人：chenyiwei
B收购老股和认购新股是否为一揽子交易？为何收购老股的价格较低？B的真实估值和股权公允价值为多少？B是否为单纯的财务投资人，是否与公司有其他业务往来，向公司提供了除资金以外的其他资源？
建议首先了解该安排背后的原因，确定为何老股东愿意放弃（让渡）部分利益。在搞清楚背后商业逻辑的基础上才能判断其交易的经济实质，并作出恰当的会计处理。